臺灣士林地方法院民事判決　　　　　　　　　　　　九十二年度重訴字第二四一號
　　原　　　告　甲○○
　　訴訟代理人　李志澄律師
　　複代理人　　林美伶律師
　　被　　　告　乙○○
　　訴訟代理人　林亦書律師
　　複代理人　　鐘志宏律師
當事人間請求清償債務事件，本院於九十三年二月二十六日言詞辯論終結，判決如下
：
    主    文
被告應連帶給付原告新台幣柒佰肆拾伍萬伍仟貳佰柒拾壹元及自民國九十二年一月八
日起至清償日止，按週年利率百分之二十計算之利息。
訴訟費用由被告負擔。
本判決於原告以新台幣貳佰伍拾萬元供擔保後，得假執行；但被告如於假執行程序實
施前，以新臺幣柒佰肆拾伍萬伍仟貳佰柒拾壹元為原告預供擔保，得免為假執行。
    事    實
甲、原告方面：
  壹、聲明：
    一、被告應給付原告新台幣（下同）七百四十五萬五千二百七十一元，及自九十
        二年一月八日起至清償日止按年息百分之二十計算之利息。
    二、訴訟費用由被告負擔。
    三、原告願供擔保，請准宣告假執行。
  貳、陳述：
    一、查被告前於八十五年六月間透過訴外人楊文山向原告借款，自八十五年六月
        十四日起至同年八月三日止，原告經由自己及配偶、親屬之帳戶匯入合計七
        百四十五萬五千二百七十一元至被告所使用之人頭帳戶即訴外人楊趙金花、
        陳蕙芳、張德寬、林招勳等人之帳戶內，前揭借貸事實及金額業經台北地方
        法院以八十七年重訴字第三二三號、台灣高等法院九十年度重上字第八Ｏ號
        及最高法院九十一年台上字第一二五二號判決確認在案（請參原證一），惟
        被告迄仍分文未為償還。
    二、按「借用人應於約定期限內，返還與借用物種類、品質、數量相同之物，未
        定返還期限者，借用人得隨時返還，貸與人亦得定一個月以上之相當期限，
        催告返還。」民法第四百七十八條定有明文。原告屢催被告返還前述借款，
        均未獲置理（請參原證二）。且前開民事判決亦認定本件系爭借貸當事人係
        原告而非訴外人吳修量，故而駁回其訴，則揆諸前揭法條，原告自得請求被
        告返還借款，又被告於台北地方法院檢察署八十五年偵字第一八九六七號案
        八十六年三月十七日偵訊時自承有約定：一萬元一天六元之利息（即年息百
        分之二十一點九）（請參原證三），故原告自得請求以存證信函催告期滿之
        翌日起約定之利息，並以年息百分之二十為限度。
    三、對被告抗辯所為之陳述：
　  （一）查兩造間僅係單純之金錢消費借貸法律關係，並非所謂之丙種墊款，此綜
          觀民、刑事判決內容即可明瞭，被告提出之協調會錄音譯本（即被證三）
          ，係被告於他案據以主張貸與人係原告而非訴外人吳修量，且綜觀其內容
          ，尤無原告承認兩造係所謂之丙種墊款之法律關係，原告亦否認之，如被
          告仍為此主張，自應由被告就此負舉證責任。且按「證券交易法第六十條
          第一項第一款乃取締規定，非效力規定，無民法第七十一條之適用。證券
          商違反該項規定，而收受存款或辦理放款，僅主管機關得依證券交易法第
          六十六條為警告、停業或撤銷特許之行政處分，及行為人應負同法第一百
          七十五條所定刑事責任，非謂其存款或放款行為，概為無效。」此有六十
          八年台上字第八七九號、六十六年台上字第一七二六號判例及最高法院六
          十八年度民事庭會議決議可參（請參原證四），依舉重明輕之法理，則證
          券商之業務人員僅違反財政部所訂頒之「證券商負責人與業務人員管理規
          則」之行政規定，尚非屬違反證券交易法之明文規定，此等行政規定尤顯
          屬取締規定，並非效力規定，亦應僅生主管機關得依規定為行政處分，或
          行為人應負刑罰責任而已，非謂業務人員所為之消費借貸行為，概為無效
          。故被告抗辯兩造借貸應屬無效、無須清償云云，自非可採！況原告被訴
          偽造文書案件，嗣經台灣高等法院以九十年度上更（一）字第五Ｏ二號諭
          知無罪，且被訴違反證券交易法部份，亦因證券交易法於八十九年七月十
          九日修正刪除原第一百七十七條第三款違憲及違反罪刑法定主義之處罰規
          定而為諭知免訴之判決確定在案（請參原證五），故被告仍執此為據主張
          兩造從事丙種墊款核屬無效云云，顯不足採信！
　  （二）按確定判決之既判力，固以訴訟標的經表現於主文判斷事項為限，判決理
          由並無既判力，但法院於判決理由中，就訴訟標的以外，當事人主張之重
          要爭點，本於當事人辯論之結果已為判斷時，對此重要爭點所為之判斷，
          除有顯然違背法令，或當事人已提出新訴訟資料，足以推翻原判斷之情形
          外，應解為在同一當事人就該已經法院判斷之重要爭點之法律關係，不得
          作相反之主張或判斷，始符民事訴訟上誠信原則，此即學理上所謂爭點效
          、禁反言，此有台灣高等法院八十八年重上字第三九四號、最高法院八十
          八年台上字第五五七號民事判決可參（原證九），兩造係屬單純消費借貸
          之法律關係，而非丙種墊款，且此之借款行為亦不生違法無效之問題，已
          如前述，故會計師王鎮東簽證之帳目，僅就交割紀錄表及電腦成交日報表
          會算之，乃屬當然，何況該等借貸事實及金額，被告於另案民事案件中均
          不爭執，且均經民事判決確認在案（請參原證一），謹分述如下：
      １、被告陳述：甲○○向我說有資金可以借我，基於同鄉，我確實與他有金錢
          借貸關係。．．．但我向甲○○是借六百七十五萬五千二百七十一元，但
          扣押的股票總額已經超過（請參原證八，台北地方法院八十五年重訴字第
          一四二二號案八十五年十二月三日審理筆錄）。
      ２、證人楊文山證稱：乙○○是對甲○○這方計算出之匯入總額無爭執，但認
          為甲○○有導致她需借這麼多錢造成損失應扣除。（被訴代林律師：證人
          楊之證言真正）（請參原證六，台北地方法院八十七年重訴字第三二三號
          案八十八年十一月三十日審理筆錄）。
      ３、被告陳述：就往來之金額（即匯入之金額）亦無意見（請參原證七，台北
          地方法院八十七年重訴字第三二三號案八十九年八月二十八日審理筆錄）
          。
      ４、台灣台北地方法院八十七年重訴字第三二三號民事判決認定：匯入合計七
          百四十五萬五千二百七十一元款項於被告指定之帳戶，復為被告所是認，
          堪信為真正。（請參原證一，該判決書第十五頁，判決理由乙一之（一）
          ）。
      ５、台灣高等法院九十年度重上字第八Ｏ號民事判決認定：匯入合計七百四十
          五萬五千二百七十一元款項於被上訴人指定之帳戶，復為被上訴人所不爭
          執，此部份上訴人之主張堪信為真實（請參原證一該判決書第十五頁，判
          決理由三之（一））。
      ６、台灣高等法院八十七年度上訴字第四Ｏ五一號刑事判決認定：自八十五年
          六月十四日起至七月二十四日間，連續違反此規定，提供資金放款予張瑋
          津，供其下單買賣股票多次，乙○○並將其所利用之人頭戶張德寬、楊趙
          金花、林昭勳、陳蕙芳等人之存摺及印鑑交吳修量收執，墊款利息每萬元
          每日六元，總計墊款七百四十五萬五千二百七十一元。（請參被證一刑事
          判決書）。
        　從而依前述「禁反言」之原則及「爭點效」之理論，被告自不得於本案中
          就該借款之事實及金額再為爭執，故被告仍執陳詞主張原告未依丙種墊款
          約定成數墊款以致被告損失二千餘萬元云云，非惟無據以實其說，亦毫不
          足採信！
　  （五）兩造間僅係單純之金錢消費借貸之法律關係，並非所謂之丙種墊款，且前
          揭借貸事實及匯入金額亦業經台北地方法院以八十七年重訴字第三二三、
          台灣高等法院九十年重上字第八十及最高法院九十一年台上字第一二五二
          號判決確認在案（請參原證一），均已如前所述，且證人楊文山於前開八
          十七年重訴字第三二三號案審理時，證稱：「．．．乙○○是對甲○○這
          方計算出之匯入總額無爭執，但認為是甲○○有導致她需借這麼多錢造成
          損失應扣除。」（請參原證六八十八年十一月三十日審理筆錄），另被告
          於前述八十五年重訴字第一四二二號審理中亦自認有金錢借貸關係，僅爭
          執金額應為六百七十五萬五千二百七十一元，但嗣於台北地方法院八十七
          年度重訴字第三二三號案中就往來之金額（即匯入之金額）亦已無意見（
          請參原證七八十九年八二十八日審理筆錄），且復經首揭各項判決所確認
          ，益足證原告確係已匯入總金額七百四十五萬五千二百七十一元至被告指
          定之人頭帳戶無誤，從而原告自得請求被告返還如訴之聲明所載之金額。
  　（四）又查，被告所使用之人頭帳戶即訴外人楊趙金花、陳蕙芳、張德寬、林招
          勳等人之帳戶存摺、印章既均交由原告保管及使用，於前述期間（即八十
          五年六月十四日至同年八月三日）之存、提款亦均由原告處理，被告自無
          從為存、提款，而查原告匯入前揭帳戶之金額共計四千三百二十九萬一千
          九百四十三元，自該等帳提出，受償之金額則共計三千五百八十三萬六千
          六百七十二元，故尚餘七百四十五萬五千二百七十一元之差額迄未清償（
          明細請參附表一所示），此均有銀行存摺類存款憑條（即存款單）（請參
          附證一）、存摺取款憑條（即提款單）（請參附證二）及該等帳戶存款存
          摺可稽（請參附證三），而所有存款憑條及取款憑條上之筆跡均為原告所
          書寫，故原告本件起訴請求之金額，實為明確無誤。
乙、被告方面：
  壹、聲明：
    一、原告之訴駁回。
    二、訴訟費用由原告負擔。
    三、如受不利之判決，被告願供擔保，請准宣告免為假執行。
  貳、陳述：
    一、兩造間為丙種融資墊款關係，尚非一般單純之消費借貸關係：
　  （一）原告於八十五年八月十五日兩造間墊款糾紛協調會中，迭次陳明兩造間為
          丙種融資墊款事實：
    　　　原告於八十五年八月十五日，以糾紛當事人身分出席兩造間因丙種融資墊
          款糾葛，由大順証券公司所召開之協調令中，始終坦認「一開始，王會計
          師也知道，等於她（指乙○○）拿二百八十九萬多股票，跟我借了一百六
          十五萬元」、「我們不要講出去，做丙、什麼叫做丙，一般講三成七成‧
          ‧‧開始你拿二百八十九萬的東西跟我借一百六十五萬，第二天你戶頭怎
          麼買賣我不管，我就是幫你轉了十三萬多，每天從存摺轉‧‧‧」、「‧
        　‧‧下單下幾個戶頭，那是她在下，楊文山在接的，我只負責轉錢‧‧‧
          妳（指乙○○）少多少錢，我轉多少錢，妳多出多少錢，我都轉走‧‧‧
          我轉多少給妳，妳轉多少給我，接單不是我接的，缺錢時我存進去，多錢
          我領出來，再來她（指乙○○）所說的丙種成數，為什麼當初要她約定一
          人一半五五呢？‧‧‧」、「當初的約定是因為做融資」、「剛開始‧‧
          ‧從第二天開始，我就跟她（指乙○○）說我們就作五五成‧‧‧」（參
          被証三）等情，參酌其他相關之列席人員（包含該時任原告之助理營業員
          楊文山、被告委託之會計師陳憶柔、精算師黃志成等人）就兩造間之丙種
          墊款糾葛之爭點在於融資墊款成數之計算而非單純之日記帳之計算等節，
          有被告於台北地方法院八十七年重訴字第三二三號原告之父陳修量與被告
          間清償債務事件中所提出，復為該時任吳修量訴訟代理人之原告所不爭執
          之八十五年八月十五日協調會錄音譯本（被証三）可稽外；亦經該案之確
          定判決所是認（參原証一台北地方法院八十七年重訴字第三二三號判決書
          第十八、十九頁，高等法院九十年重上字第八０號第十九、二十頁）。在
          在堪認兩造間所存在者，非屬原告所主張之一般單純之金錢消費借貸關係
          ，而係丙種墊款之無名契約關係。
    （二）依原告所自認之融資事實經過及態樣，互核原告自提之存、取款紀錄及存
          摺明細等書証，堪認兩造間所存者，確非一般單純之借貸關係：
    　　　按依原告於九十三年一月二十九日辯論意旨狀第四頁所自認「被告所使用
          之人頭帳戶即訴外人楊趙金花、陳蕙芳、張德寬、林招勳等人之帳戶存摺
          、印章既均交由原告保管及使用，於前述期間（即八十五年六月十四日至
          八十五年八月三日）之存、提款亦均由原告處理，被告自無從為存、提款
          」、「而所有存款憑條及取款憑條上之筆跡均為原告所書寫」等情，互核
          原告所提出之彰化銀行城東分行存摺類存款憑條（即存款單）（附證一）
          、存摺取款憑條（即提款單）（附證二）及前開訴外人帳戶存款存摺，以
          及原告所作出借、匯入及提出、返還等明細，顯示：
  　　１、所有款項之存、提，大皆由原告自行存、提，被告並未參與原告所謂之借
　　　　  貸與返還，皆未經被告之手，顯異於一般借貸之形態。
　　　２、被告所使用之前述帳戶，每有同日提、存之紀錄，如帳戶存摺所示，原告
　　  　　存入者為購買股票所需之股款，待帳戶之內股票賣出股款核撥當日，即遭
          原告全數提出，以致各該帳戶內每僅剩一元之餘額。徵之原告於前述協調
          中所自陳「妳（指乙○○）少多少錢，我轉多少錢，妳多出多少錢，我都
　　　　　轉走‧‧‧我轉多少給妳，妳轉多少給我，接單不是我接的，缺錢時我存
          進去，多錢我領出來」等情，益証前述存、提款紀錄，除第一筆匯入楊趙
          金花帳戶內之一百六十五萬元之外，確依股票之買賣而產生。故兩造間所
　　　　  存者，應為當時法令所不容許之丙種融資關係，而非原告所主張之單純借
          貸。
　　二、兩造間迄未於相關之民刑案件中逐筆會算墊款之金額，被告就訴外人吳修量
        於另案所提數據更非毫無爭執，兩造間復未就爭執之墊款數額詳為會算無容
        率依原告所指數據逕為認定：
　  （一）姑不論兩造間所存在者，為丙種融資墊款關係，並非原告所主張之單純借
          貸契約關係。另就訴外人吳修量所提清償債務一案而言，該案兩造間之爭
          點及主要攻防，顯在於契約當事人一節，而非借貸款項數額之計算，業經
　　　　　該事件之二審判決理由中載明﹁本件應審酌者厥為：１、系爭借貸契約之
　　　　　貸與人究為上訴人吳修量？抑為訴外人甲○○？２、如為甲○○，則甲○
　　　　　○是否有無將債權讓與上訴人？３、上訴人得否行使代位權？‧‧‧」等
　　　　　項足憑（參同前二審判決書第十五頁）。以致該事件承審法院未就借貸數
　　　　　額一節，詳為審認，更遑論交付糾紛雙方共同會算。縱認吳修量與被告間
　　　　　就前述事件之爭點非在於借貸數額之多寡，惟被告仍於該案對吳修量所主
　　　　　張之借貸數額迭次爭執，並經載明於該案一審判決書（原証一）第十一頁
　　　　  ，堪証原告主張被告就借貸數額並不爭執等語，顯非實在。
　  （二）查兩造於八十六年八月間發生丙種墊款糾紛後，各自委託會計師、精算師
          等專業人員核帳結果，雙方存有絕大之出入。且因原告未依約定之丙種墊
          款成數依約墊款，以致被告與其合作期間，經精算師計算已損失二千萬餘
          元之鉅。而原告於另案（即原告之父吳修量訴請被告等人清償債務事件｜
          原証一）所提經其會計師王鎮東簽証之帳目，則因僅就交割金額紀錄表及
          電腦成交日報表為之，尚未依約定之墊款之成數核計，以致未為被告所認
          同等情，亦經會計師王鎮東於台灣高等法院九十年重上字第八十號準備程
          序中証述在案，並為該判決審認在案（參原証一、判決書第二十一頁第九
          款及被証二準備程序筆錄）。故於兩造依實際墊款成數共同明確會算前，
          斷不容逕依原告單方所提之數據以為欠款之依據。
　  （三）原告雖以被告於與吳修量間及侵權行為清償債務損害賠償事件中各曾自陳
          向原告借六百七十五萬五千二百七十一元（原証八），且就往來之金額亦
          無意見（原証六、七）等節，執謂被告於另案已自認借貸之事實及金額等
          語。惟查：
  　　１、被告雖於另案曾自陳向原告借款，惟所認之款項與原告所主張之數額並不
          一致，更遑論兩造尚未共同會算出堪為兩造所認同之數額，故於兩造依丙
          種墊款融資約定成數為明確之會算前，被告於另案所自認之數額，顯有錯
          誤之虞，實無足執為憑認原告主張之依據。
  　　２、再查被告於台北地方法院八十七年重訴字第三二三號清償債務事件之八十
          九年八月二十八日言詞辯論期日，乃係針對承辦法官提示函調之前述帳戶
          存摺部分，而答稱「存摺的內容不能証明兩造的關係。對往來的金額無意
          見」（參原証七）等語，乃僅就存摺上所顯示之往來紀錄無意見，尚與自
          認被告積欠原告借款一事無涉。原告逕行擴張為被告對全部借款事實之自
          認，顯不足採。
　　三、被告對原告所提借款明細，爭執如下：
　　    有關原告所主張如下四筆出借現金部分，被告概予否認有付款之事實：
　  （一）八十五年六月十七日出借現金五十二萬二千六百五十五元部分：
    　　　原告所執存入與本件毫不相干（非被告所使用帳戶）之第三人翁麗霞帳戶
          之存款憑條（即附証一Ａ５），主張借予被告前揭現金等節，顯屬無稽。
          原告仍應另負舉証責任，否則無足憑認。
　  （二）八十五年七月二日、七月四日、七月三十日各出借現金十萬元、十萬元、
          五十萬元部分，亦顯失所據。原告所執附証一Ａ、Ａ、Ａ同一之單
          據，核屬私文書之性質，被告就其形式及實質之真正概予否認，原告自應
          就其所主張之事實，再為明確舉証，以實其說。
    理    由
一、本件原告起訴主張：被告於八十五年六月間透過訴外人楊文山向原告借款，自八
    十五年六月十四日起至同年八月三日止，原告經由自己及配偶、親屬之帳戶匯入
    合計七百四十五萬五千二百七十一元至被告所使用之人頭帳戶即訴外人楊趙金花
    、陳蕙芳、張德寬、林招勳等人之帳戶內，惟被告迄今分文未為還，且被告於本
    院地檢署八十五年偵字第一八九六七號八十六年三月十七日偵訊時自承有約定：
    一萬元一天六元之利息，即年息百分之二十一點九，故原告自得請求以存證信函
    催告期滿之翌日起約定之利息，並以年息百分之二十計算之遲延利息等語。
二、被告則以：原告於八十五年八月十五日兩造間墊款糾紛協調會中，迭次陳明兩造
    間為丙種融資墊款事實，則依原告所自認之融資事實經過及態樣，互核原告自提
    之存、取款紀錄及存摺明細等書証，堪認兩造間所存者，確非一般單純之借貸關
    係，而係丙種融資墊款關係。又兩造間迄未於相關之民刑案件中逐筆會算墊款之
    金額，被告就訴外人吳修量於另案所提數據更非毫無爭執，兩造間復未就爭執之
    墊款數額詳為會算，無容率依原告所指數據逕為認定。而原告所主張其於八十五
    年六月十七日出借現金五十二萬二千六百五十五元，然原告所執存入之第三人翁
    麗霞帳戶之存款憑條，非被告所使用帳戶，自與本案無涉；又原告主張其分於八
    十五年七月二日、七月四日、七月三十日各出借現金十萬元、十萬元、五十萬元
    部分，原告所執附証一Ａ、Ａ、Ａ同一之單據，核屬私文書之性質，且被
    告就其形式及實質之真正概予否認，原告自應就其所主張之事實，再為明確舉証
    ，以實其說等語置辯。
三、原告主張被告於八十五年六月間透過訴外人楊文山向原告借款合計七百四十五萬
    五千二百七十一元，被告迄今分文未為還等語，然為被告所否認，辯稱：其雖與
    原告有金錢往來，然此乃丙種融資墊款關係，非一般單純之借貸關係，且兩造至
    今尚未共同會算出堪為兩造所認同之數額等語。是本院所應審究者為：（一）兩
    造間之往來金額共為多少？該金額是否有消費借貸之法律關係存在？（二）就該
    借款金額有無利息之約定？若有，則利息為何？
四、按「當事人就系爭事實，在另案曾為合法之自認者，非別有確切可信之反對憑證
    ，法院自可援為本案認定事實之根據」，最高法院二十年上字第七二四號判例參
    照。又「確定判決之既判力，固以訴訟標的經表現於主文判斷事項為限，判決理
    由並無既判力，但法院於判決理由中，就訴訟標的以外，當事人主張之重要爭點
    ，本於當事人辯論之結果已為判斷時，對此重要爭點所為之判斷，除有顯然違背
    法令，或當事人已提出新訴訟資料，足以推翻原判斷之情形外，應解為在同一當
    事人就該已經法院判斷之重要爭點之法律關係，不得作相反之主張或判斷，始符
    民事訴訟上誠信原則，此即學理上所謂爭點效、禁反言，合先敘明。經查：
（一）兩造間之往來金額共為多少？該金額是否有消費借貸之法律關係存在？
      原告主張被告與其往來之金額共為七百四十五萬五千二百七十一元，係因消費
      借貸而為之，然為被告所否認，並辯稱：兩造至今尚未共同會算出堪為兩造所
      認同之數額，且兩造間非一般單純之借貸關係，而係丙種融資墊款關係等語。
      經查：
  １、證人楊文山先於台北地方法院八十七年度重訴字第三二三號民事事件八十八年
      十一月三十日言詞辯論時結證稱：「．．．結算墊款金額是甲○○主張有七百
      四十幾萬元，乙○○這邊有幾筆爭執，但差距不大。．．．」、「被告訴訟代
      理人林律師：證人楊之證言真正」，此有原告所提之該言詞筆錄在卷可按（詳
      見原證五，八十八年十一月三十日之審理筆錄），嗣被告再於八十九年八月二
      十八日言詞辯論時自陳：「存摺的內容不能證明兩造的關係。對往來之金額無
      意見」，此亦有原告所提之該言詞筆錄在卷可按（詳見原證六，八十九年八月
      二十八日之審理筆錄）；該民事判決即依此就兩造間之金錢往來數額認定為：
      原告（即訴外人吳修量）主張其先後共匯入合計七百四十五萬五千二百七十一
      元款項於被告指定之帳戶一事，復為被告所是認，堪信為真正，此有原告所提
      之該判決在卷可按，（詳見原證一，該判決書第十五頁，判決理由乙一之（一
      ））。
  ２、台灣高等法院九十年度重上字第八Ｏ號民事判決復就兩造之金錢往來數額認定
      為：上訴人（即訴外人吳修量）匯入合計七百四十五萬五千二百七十一元款項
      於被上訴人（即被告）指定之帳戶，復為被上訴人（即被告）所不爭執，此部
      份上訴人（即訴外人吳修量）之主張堪信為真實，此有原告所提之該判決在卷
      可憑，（詳見原證一，該判決書第十五頁，判決理決理由三之（一））。
  ３、而被告於台北地方法院八十七年度重訴字第三二三號民事事件中，辯稱其係向
      甲○○借款，原告（即訴外人吳修量）則係代甲○○交付借款，被告之抗辯復
      為該法院認為可採，並進而駁回原告（即訴外人吳修量）之訴，而該案上訴二
      審法院後，復經台灣高等法院相同之認定，而駁回上訴人（即訴外人吳修量）
      之上訴，此復有前二則民事判決在卷可證，則揆諸前揭（一）之說明，被告辯
      稱兩造就往來之金額未有所認定，即不足採。則原告主張被告係因消費借貸而
      與其往來之金額共為七百四十五萬五千二百七十一元，顯為有據。
（二）就該借款金額有無利息之約定？若有，則利息為何？
      按原告主張本件消費借貸之利息，兩造約定為每一萬元一天六元之利息，並請
      求按年息百分之二十計算之利息等語，並提出台北地方法院檢察署八十五年偵
      字第一八九六七、一九九一七、二０一二一號竊盜等案之筆錄為證（詳見原證
      三）。查被告於八十六年三月十七日該署偵訊時就利息部分自承：「一萬元一
      天六元之利息」，並有前揭筆錄在卷可按，則依被告所稱兩造約定之利息為年
      息百分之二十一點九，則原告主張按年息百分之二十計算之利息，自屬有據，
      應予准許。
五、按民法第四百七十八條規定：消費借貸未定返還期限者，借用人得隨時返還，貸
    與人亦得定一個月以上之相當期限催告返還。本件被告向原告借款七百四十五萬
    五千二百七十一元，惟並未約定清償期，其係未定返還期限之金錢借貸，原告自
    得隨時定一個月以上之相當期限催告返還。本件原告以存證信函催督促被告清償
    ，並定四十日之期限，惟被告於九十一年十一月二十七日收受該存證信函起，於
    九十二年一月七日止，已滿四十日，揆諸前揭法律規定，被告於九十二年一月八
    日起，即負返還之義務，其未履行，則就所借貸之七百四十五萬五千二百七十一
    元，應自該日起，負給付遲延責任，是以本件原告依消費借貸之法律關係，請求
    被告給付七百四十五萬五千二百七十一元，及自存證信函催告期滿之翌日即九十
    二年一月八日起至清償日止，按年息百分之二十計算之利息，為有理由，應予准
    許。
六、兩造均陳明願供擔保，請求宣告假執行或免為假執行，經核均無不合，茲分別酌
    定相當之擔保金額，予以准許。
七、本件事證已臻明確，兩造其餘之攻擊防禦方法及陳述，經審酌結果與判決不生影
    響，不再一一論述，附此敘明。
八、據上論結，本件原告之訴為有理由，依民事訴訟法第七十八條、第三百九十條第
    二項、第三百九十二條，判決如主文。
中　　　華　　　民　　　國　　九十三　　年　　　三　　　月　　 十九 　　日
                                        臺灣士林地方法院民事第二庭
                                            法      官  陳梅欽
右為正本係照原本作成。
如對本判決上訴須於判決送達後廿日內向本院提出上訴狀。
中　　　華　　　民　　　國　　九十三　　年　　　三　　　月　　二十三　　日
                                            法院書記官  劉曉玲
